# 持有待售处置组做减值测试涉及商还是应调整为100% 商誉？

提问人：zhangsh0783 时间：2023-01-16 16:44:04
请教专家：因处置子公司（丧失控制权），将合并报表中的子公司资产负债转入持有待售资产或负债，对持有待售处置组做减值测试时，其中的商誉是按照账面的部分商誉，还是应调整为100%商誉？（商誉减值测试时是要还原成完全商誉的，这样才能与可收回金额的完全口径相匹配）谢谢了！

回答人：chenyiwei
原理类似，对于涉及归属于少数股东的商誉，在测算减值时应模拟还原，增加资产组账面价值，保证资产组账面价值和可收回金额两者口径的可比性。